# 是否属于业务合并

提问人：jonsany 时间：2016-05-27 22:38:51
旅游行业，自然人控制一个公司A，后自然人投资新设立一个B公司（B公司下投资设立多个子公司）。公司A没有什么经营资产，主要是办公设备。A公司把其业务和人员转移到B公司下面的子公司进行运作。A公司业务不再经营。这种情况是否属于同一控制下业务合并，B公司在编制合并报表时，是否要对A公司的报表进行合并。

回答人：chenyiwei
如果只是业务和人员转移，不涉及资产和负债转移的，则参照 2009 年证监会保代培训班中“首发财务审核”的相关案例，不认为是业务合并的可能性较大。

提问人：jonsany 时间：2016-05-28 16:55:04
只是购买了部分办公设备。没有承接债权债务。

回答人：chenyiwei
因为办公设备不是该业务中的核心资产，因此虽然购买了部分办公设备，但不构成业务的可能性仍然较大。